# 子公司注销

提问人：lianxiaoyuan 时间：2019-02-11 16:15:30
全资子公司注销，资产负债表里只用对母公司的应付账款 100 ，对母公司的母公司应付账款 100 实收资本 300 ，未分配利润-500，利润表当期损益150 注
销时：子公司账务处理：借：应付账款 200 实收资本 300 贷：未分配利润 500 母公司账务
处理：账面对应收子公司的应收账款 100 借：资产减值损失 100 贷：
应收账款 100 账面长期股权投资借：投资收益 300 贷：长期股权投资300 母
公司的母公司账务处理：借：资产减值损失 100 贷：应收账款100 各
位老师，上述处理是否正确？对于注销子公司的当期损益如何处理？
是否可以作为吸收合并处理，需要什么程序以及账务处理？

回答人：chenyiwei
注销子公司并处置其资产，原子公司的业务不再延续，因此不同于吸收合并。
你说的账务处理基本合理。但对于无法收回资产的损失，应首先考虑前期减值准备计提是否充分、是否存在重大前期差错；在不构成重大前期差错的前提下，对无法收回的债权损失直接核销时借记营业外支出更为常见。